【裁判字號】    89,上易,3711
【裁判日期】    891207
【裁判案由】    竊盜等
【裁判全文】
台灣高等法院刑事判決                          八十九年度上易字第三七一一號
    上  訴  人  臺灣桃園地方法院檢察署檢察官
    被      告  甲○○
    上  訴  人
    即  被  告  己○○
    右  一  人
    選任辯護人  吳德讓  律師
右上訴人因竊盜案件，不服台灣桃園地方法院八十九年度易字第一六０五號中華民國
八十九年八月三十一日第一審判決（起訴案號：台灣地方法院檢察署八十八年度偵字
第一四五八七號），提起上訴，本院判決如左：
    主  文
原判決關於甲○○部分，及己○○竊盜並定執行刑部分均撤銷。
甲○○共同攜帶兇器竊盜，未遂，處有期徒刑參月，扣案之起子壹支、尖嘴鉗壹把，
均沒收。
己○○共同攜帶兇器竊盜，未遂，累犯，處有期徒刑參月，扣案之起子壹支、尖嘴鉗
壹把，均沒收。
    事  實
一、己○○（按收受贓物及違反槍砲彈藥刀械管制條例部分於本院撤回上訴）前於民
    國（下同）八十三年間因違反麻醉藥品管理條例及竊盜案件，經原審法院分別判
    處有期徒刑六月及三月確定，並裁定定應執行刑為有期徒刑八月，於八十三年六
    月二十九日送監執行，已於八十四年二月十七日執行完畢，猶不知悔改。
二、甲○○曾向己○○取用汽車烤漆用的精油，無以回報，甲○○因於八十八年九月
    十日途經桃園縣桃園市○○路上，發現有一輛車號ＦＧ－三０五六號之自用小客
    車，停放於桃園市○○路二二九巷八號前，車門未上鎖，同日中午十三時許，以
    行動電話聯絡己○○，要以那台車的音響要給己○○作為交換，獲得己○○首肯
    ，己○○遂於翌（十一）日凌晨前往甲○○任職之便利商店，委由己○○不知情
    之女友彭淑惠代理甲○○看店。甲○○、己○○遂於八十八年九月十一日凌晨五
    時許，一同前往上揭處所，抵達後共同意圖為自己不法之所有，己○○持其所有
    客觀上已足可供為兇器使用之起子一支、及尖嘴鉗一把，同進入該車內，正著手
    拆卸車內喇叭及音響等物品、零件時，於尚未得手之際，旋即為警當場所查獲，
    並當場扣得己○○所有之上揭起子一支、尖嘴鉗一把。
三、案經桃園縣警察局桃園分局報請臺灣桃園地方法院檢察署檢察官偵查起訴。
    理  由
一、訊據被告甲○○、己○○均堅決否認有何公訴人所指之共同竊盜犯行，（一）被
    告甲○○辯稱：在警員查獲當時，伊沒有拿工具，也沒有拆卸車內物品，當時乃
    是己○○正在拆車內（後行李箱）物品，伊只有坐在車內，因為己○○告訴伊手
    痛，而叫伊去幫忙搬音箱，伊就跟己○○一起過去而坐在車內等，且當時己○○
    開車載伊過去那裡時，右揭車號ＦＧ－三０三六號之自用小客車就已經停放在那
    裡，伊不知道那台車輛是贓車等語。（二）被告己○○辯稱：伊當時係因為甲○○跟伊取用汽車烤漆用的精油，說要以那台車的音響要給伊交換，伊才會去拆那
    置於車後行李箱的音響，地方是甲○○告訴伊，然後伊才開車載甲○○過去拆那
    置於車後行李箱的音響，不知該車係他人失竊之物云云。
二、經查，車號ＦＧ－三０五六號自用小客車，乃係登記盧元中之所有，原來停放在
    台北市○○○路一二九巷廿七號，該車不知於何時被竊，停放於桃園市○○路二
    二九巷八號前，此業據證人戊○○、盧元中二人已分別於警、偵訊中陳明無訛，
    並有贓物領據乙份附卷可參。
三、再查，據被告己○○於警訊稱：「是甲○○於八十八年九月十日中午十三時許打
    我行動電話告訴我，說發現一部車，要送我音箱，並問我什麼時候來拿，於是我
    答應晚上取，於是大約十一日凌晨四時至甲○○上班的便利商店載他，由甲○○
    告知我地點，一同前往桃園市○○路二二九巷八號前，拿取ＦＧ－三０五六號之
    自用小客車，我們一下車由甲○○進入該車駕駛座，而我則打開後行李箱準備拆
    音箱，還未拆好，就被埋伏員警所查獲」（見偵查卷第五頁背面、第六頁）。且
    被告甲○○亦不否認於右開時地由己○○開車載伊過去ＦＧ－三０三六號自用小
    客車停車地點，在車內為警查獲。另證人即己○○女友彭淑惠於本院審理時亦稱
    ：「當天我與己○○會到甲○○的上班便利商店找他，是因為己○○告訴我說甲○○要用音箱與己○○換精油，所以我們才會去找甲○○。在他們要出去的時候
    ，甲○○還有問我說是否會操作收銀機。」（見本院審判筆錄）。又證人即警員
    丁○○於本院審理中證稱：「我們是在當晚凌晨一點多，派出所主管乙○○告訴
    我們在富國路查獲地有一部贓車，要我與吳連水到現場埋伏。後來我們就發現兩
    個被告開一部同型號的車子靠近系爭汽車，並一人一邊進入該車之內拆車內的用
    品。我們就上前逮捕該被告二人，並查獲所扣案之工具。」（見本院卷第五七頁
    ）、證人即警員乙○○稱：「我當時是派出所的主管，我接到密報說有贓車在桃
    園市○○路上，我第一次到富國路的時候，並沒有看到該贓車。後來經過兩個小
    時之後，我再帶隊到場，就看到該汽車，可是並沒有看到偷車的人。我馬上回到
    隊上聯絡車主，確定是贓車後，我就派員在現場埋伏，之後並查獲被告二人在場
    拆卸該汽車。本案的密報人是一間得寶汽車中古車行的吳老闆，吳老闆與丙○○
    有認識，所以我們就找丙○○瞭解該贓車的狀況，可是丙○○當時並沒有說出汽
    車來源。」、再證人即警員劉中昌稱：「本案系爭贓車是得寶汽車的吳老闆告訴
    我們有一部贓車在桃園市○○路上，於是我們主管乙○○就帶我們專案小組成員
    到場查贓，可是第一次並沒有看到該贓車，後來我們再一次到富國路上就看到該
    汽車，因為我們查電腦沒有查到是贓車，於是我們就回隊上查到車主，並與車主
    聯絡，知道車子確是贓車，主管便派我與另一位同仁到場埋伏，過沒多久我們就
    看到兩位被告到場，並動手拆卸車上的東西，我們二人在被告二人動手之際上前
逮捕被告二人。」（均見本院審判筆錄）。若被告己○○稱另被告甲○○跟伊說
    那台車的音響要給伊，則被告甲○○自可先行取下以便交付，而何須於三更半夜
    前往拆取，證人即車主盧元中於檢察官偵查中之供證內容：至警通知領回，認領
    時車內很亂，引擎壞了，鑰匙孔被弄壞，右車窗玻璃破了，且該車上之灰塵很厚
    等語（見偵查卷第四九頁背面、第五０頁）。可見被告二人均有竊盜該車音箱之
    故意至於證人丙○○於本院訊問時稱：「在甲○○被捕當天晚上六時多帶一群人
    找我，告訴我說本案系爭的車子要賣給我並告訴我說是贓車，賣價新台幣三萬元
    。當時車子的外型很乾淨，可是無法發動。當時他是帶我到桃園市○○路上把車
    子推到巷內看車子。後來我認為買贓車不對於是就馬上報警，過沒多久他們就被
    警察抓起來。：：」（見本院卷第四一頁），該證言就報警一節雖與查獲員警供
    述不同，但就甲○○首先發現偷竊車子一節，則與被告己○○所供相同。綜上所
    述，本案事證已臻明確，被告等所辯，顯係屬卸責辯詞，不足採信，其等犯行已
    足堪認定，應予依法論科。
四、查被告持客觀上足可供為兇器使用之起子（十字型螺絲起子）一支及尖嘴鉗一把
    行竊，核被告己○○、甲○○右揭所為，係犯刑法第三百二十一條第一項第三款
    、第二項之攜帶兇器竊盜未遂罪。被告己○○、甲○○間有犯意聯絡，行為分擔
    ，為共同正犯。又查被告己○○有事實欄所載之犯罪科刑執行情形，有本院被告
    全國前案紀錄表在卷可稽，其於五年內再犯有期徒刑以上之本罪，應論以累犯，
    並加重其刑。惟查，被告己○○、甲○○雖已經著手於攜帶兇器竊盜行為之實施
    ，然仍尚未生有取得財物之結果，屬未遂犯，爰依刑法第二十六條前段之規定，
    按既遂犯減輕其刑。被告己○○部分，並依刑法第七十一條第一項之規定，先加
    後減之。
五、原判決不察而以不能證明被告甲○○不犯罪而為無罪之諭知，尚有未洽，檢察官
    據此指摘原判決關於被告甲○○部分不當，為有理由；再原審就被告己○○竊盜
    部分據以論罪科刑固非無見，惟查原判決未認定被告甲○○係共同正犯，其事實
    之認定，尚有未洽，被告己○○上訴意旨否認犯罪雖未足採，但原判決此部分及
    定執行刑部分既有前揭可議之處，仍屬無可維持，應由本院將原判決撤銷改判。
    爰審酌被告己○○、甲○○犯後態度，並另參其犯罪動機、手段、目的、品性、
    素行、犯後態度等一切情狀，就其等所犯，分別量處如主文第二項、第三項所示
    之刑。另扣案之起子（十字型螺絲起子）一支、尖嘴鉗一把，則係屬共同被告供
    犯罪所用之物，且係屬於共同被告己○○所有，亦業據被告等供明在卷，爰另依
    刑法第三十八條第一項第二款之規定，併宣告沒收之。
六、公訴意旨另略以：被告甲○○、己○○先於八十八年九月間，在台北市士林區○○○路一二九巷二七號附近，以客觀上足可供為兇器使用之起子一支竊取盧元中
    所有之右揭車號ＦＧ－三０五六號之自用小客車，於得手後，將之駛至桃園市○○路二二九巷八號前停放，因認被告此部分所為亦涉有刑法第三百二十一條第一
    項第三款之加重竊盜罪嫌等情。惟查證人即車主盧元中於檢察官偵查中之供證內
    容：該車不知於何時被竊，至警通知領回之時，方知失竊，認領時車內很亂，引
    擎壞了，鑰匙孔被弄壞，右車窗玻璃破了，且該車上之灰塵很厚等語（見偵查卷
    第四九頁背面、第五０頁）。及被告己○○於原審院調查中之供稱：右揭車號Ｆ
    Ｇ－三０五六號之自用小客車，乃因係停放於桃園市○○路二二九巷八號前，而
    為伊於八十八年九月十日晚上途經桃園市○○路上，發現車門未上鎖，伊始邀請
    不知情之甲○○與之前往上揭處所，而伊持用其所攜帶之起子、尖嘴鉗等工具，
    正欲拆卸車內喇叭、音響等物品、零件時，始為警當場所查獲等語，二者分別所
    證、所供內容，比對結果，尚屬相符，是被告己○○上揭所供，尚堪採信。故就
    此部分，不能證明被告二人犯罪，惟被告等此部分犯嫌與前開竊盜論罪科刑部分
    有連續犯裁判上一罪關係，爰不另為無罪判決之諭知。
據上論斷，應依刑事訴訟法第三百六十九條第一項前段、第三百六十四條、第二百九
十九條第一項前段、刑法第二十八條、第三百二十一條第一項第三款、第二項、第四
十七條、第二十六條前段、第三十八條第一項第二款，判決如主文。
本案經檢察官劉惟宗到庭執行職務。
中      華      民      國    八十九    年    十二      月      七      日
                              台灣高等法院刑事第廿庭
                                  審判長法  官  葉  麗  霞
                                        法  官  余  來  炎
                                        法  官  王  炳  梁
右正本證明與原本無異。
不得上訴。
                                        書記官  潘  大  鵬
中      華      民      國    八十九    年    十二      月     十二     日
附錄本案論罪科刑法條全文：
刑法第三百二十一條
犯竊盜罪而有左列情形之一者，處六月以上五年以下有期徒刑：
三、攜帶兇器而犯之者。


司法院資訊處製作；財團法人民間司法改革基金會備份。
